---
title: "Modelamiento y simulación de un robot clínico asistido por Ultrasonido 3D para mejorar el guiado de inserción de agujas en biopsia percutánea de mama"
subtitle: "Tesis para obtar el Título Profesional de Ingeniero Mecatrónico"
author: "Br. Sergio Augusto Antenor Jácobo Zavaleta"
date: "`r Sys.Date()`"
output:
  xaringan::moon_reader:
    css:
      - default
      - Rutgers.css
      - myStyle.css
      - "https://cdnjs.cloudflare.com/ajax/libs/animate.css/3.7.0/animate.min.css"
    lib_dir: libs
    nature :
      ratio: '16:9'
      beforeInit: "macros.js"
      highlightStyle: github
      highlightLines: true
      countIncrementalSlides: false
      highlightSpans : true
      slideNumberFormat: |
        <div class="progress-bar-container">
          <div class="progress-bar" style="width: calc(%current% / %total% * 100%);">
          </div>
        </div>
header-includes:
  - \usepackage{caption}
  - \captionsetup[table]{textfont={it}, labelfont={bf}, singlelinecheck=false, labelsep=newline}
  - \usepackage{booktabs}
  - \usepackage{array}
  - \usepackage{multirow}
  - \usepackage{wrapfig}
  - \usepackage{float}
  - \usepackage{colortbl}
  - \usepackage{pdflscape}
  - \usepackage{tabu}
  - \usepackage{threeparttable}
  - \usepackage{threeparttablex}
  - \usepackage[normalem]{ulem}
  - \usepackage{makecell}
  - \usepackage{xcolor}
---

```{r setup, include=FALSE}
options(htmltools.dir.version = FALSE)
library(kableExtra)
library(knitr)
library(kableExtra)
library(tidyverse)
library(RefManageR)
BibOptions(check.entries = FALSE,
           bib.style = "authoryear",
           cite.style = "authoryear",
           style = "markdown",
           hyperlink = FALSE,
           dashed = TRUE,
           bibpunct = list("(",")" ,"[" ,"]" ,";", ","),
           no.print.fields = "eprint") 
biblio <- ReadBib("biblio.bib", check = FALSE)
```

```{r xaringanExtra, echo=FALSE}
xaringanExtra::use_xaringan_extra(c("panelset"))
xaringanExtra::style_panelset_tabs(
  active_foreground = "#0051BA",
  hover_foreground = "#d22",
  font_family = "Roboto")
xaringanExtra::use_tile_view()
xaringanExtra::use_freezeframe()
xaringanExtra::use_scribble()
```
---
class: inverse, center, middle 
# Introducción

---
```{r echo=FALSE}
dominique2018 = Citep(biblio,"Dominique2018")
ministerio2018cancer1 = Citep(biblio,"ministerio2018Cancer1")
ministerio2020Cancer1 = Citep(biblio,"ministerio2020Cancer1")
```
.pull-leftN[
# Realidad Problemática
## .purple[Del paciente]
  * Elevadas tasas de incidencia, nuevos casos y mortalidad de cáncer de mama a nivel nacional.
  * Diagnóstico tardío del cáncer.
  * Disminuir la experiencia traumática del cribado (<b style="color :blue;">screnning</b>):
      + Minimizar el dolor por comprensión de la mama (Rx<sup>a</sup>).
      + Repeticiones innecesarias de biopsia.
      + Daño por dosis de radiación (Rx).]

--
.pull-rightN[
```{r realidadPaciente1, echo=FALSE, fig.cap=ministerio2020Cancer1, out.width = '83%', fig.align="center"}
knitr::include_graphics("image/distribucionCancerTipoYdiagnostico.svg")
```
]
.footnote[
[a] Radiografía
]

---
```{r echo=FALSE}
Eviva2013 = Citep(biblio,"Eviva2013")
```
.pull-leftN[
# Realidad Problemática
## .purple[Del paciente]
```{r realidadPaciente2, echo=FALSE, fig.cap=paste0("Adaptado de ",Eviva2013), out.width = '75%', fig.align="center"}
knitr::include_graphics("image/radiografiaComprension2.svg")
```
]
--
.pull-rightN[
```{r realidadPaciente3, echo=FALSE, fig.cap=ministerio2018cancer1, out.width = '75%', fig.align="center"}
knitr::include_graphics("image/numeroMujeres_ExamenClinicoYDepartamental.svg")
```
]


---
```{r include=FALSE}
Dominique2018 = Citep(biblio,"Dominique2018")
Gao2020 = Citep(biblio,"Gao2020",.opts = list(longnamesfirst = FALSE, max.names=2))
Acuson2018 = Citep(biblio,"Acuson2018")
HologicBrochure = Citep(biblio,"HologicBrochure")
labelTecnologiaScreening = paste0("a) ",Dominique2018,". b) ",Gao2020, ". c) ",Acuson2018," . d-e)",HologicBrochure)
```
.pull-left[
# Realidad Problemática
## .blue[Del médico radiólogo]
  * Biopsia y diagnóstico por imagen más rápidos y precisos para detención y control de cáncer mamario.
  * Naturaleza .green[operador-dependiente] de la biopsia percutánea guiada por US a mano alzada (HHUS).
      - Fatiga por localización anatómica de la zona de sospecha y ubicación precisa de agujas.
      - Baja reproducibilidad.
  * Indisponibilidad para acceder a todos los diversos screenings guiados por imagen:
      - Radiografía.
      - Imagen de Resonancia Magnética (MRI).
      - Tomografía Computarizada (TC).]
--
.pull-right[
```{r realidadMedico, echo=FALSE, fig.cap=labelTecnologiaScreening, out.width = '80%'}
knitr::include_graphics("image/tecnologiasScreening.svg")
```
]

---
# Planteamiento del Problema
![:col_header Pregunta 1, Pregunta 2, Pregunta 3]
![:col_list 
¿Puede mejorarse el proceso actual de biopsias percutáneas de mama guiados por US para beneficio de pacientes y médicos?, 

¿Puede automatizarse el diagnóstico por imagen y biopsia de mama bajo US para mejorar la detección temprana de cáncer a nivel hospitalario?, 

¿Como mejorar la precisión de biopsas percutánas de mama mediante la inclusón robótica que aproveche las ventajas del diagnóstico de cáncer por imagen con US?
]

--
## Formulación del Problema
.full-width[.content-box-blue[
.Large[*¿Cómo mejorar el guiado de agujas de manera precisa y autónoma en biopsia percutánea de
mama para el diagnóstico de cáncer en mujeres?*]
]]

---
# Objetivos
.left-column[.full-width[.content-box-yellow[
### Objetivo General
- Determinar el efecto del modelamiento y simulación de un robot clínico asistido por US<sup>a</sup> 3D
como sistema de guiado de agujas en biopsia percutánea de mama.
]]]

--
.right-column[.full-width[.content-box-green[
### Objetivos Específicos
- Identificar las funciones, espacio de trabajo y requerimientos que debe cumplir un robot
clínico para biopsia percutánea de mama guiado por US 3D.
- Determinar la morfología del robot clínico cumpliendo las exigencias de una biopsia percutánea guiada por US 3D.
- Determinar un modelo cinemático para el robot clínico.
- Determinar un modelo dinámico pare el robot clínico.
- Definir un modelo CAD<sup>b</sup> de la estructura física del robot clínico.
- Generar trayectorias de inserción para agujas en biopsia percutánea de mama guiada robóticamente.
- Simular y verificar por computador el modelo propuesto para el robot clínico en un entorno
virtual robótico.
]]]

.footnote[
[a] Ultrasonido, Ultrasonografía, Ultrasound.

[b] Dibujo Asistido por Computadora.
]

---
.left-column[
# Hipótesis
.full-width[.content-box-red[
Mediante el modelamiento y simulación de un robot clínico asistido por US 3D como sistema de guiado de inserción de agujas será posible mejorar la precisión de biopsia percutánea de mama.
]]
]
--
.right-column[
# Justificación
```{r justificacion, echo=FALSE, out.width = '88%'}
knitr::include_graphics("image/flowCharts/justificacion.svg")
```
]

---
class: inverse, center, middle
# Métodos y Materiales

---
```{r child = 'materialesMetodos.Rmd'}
```

---
class: inverse, center, middle
# Resultados

---
<div class="my-footer"><span>&emsp;&emsp;&emsp;&emsp;&emsp;&emsp; Modelamiento y simulación de un robot clínico asistido por Ultrasonido 3D para mejorar el guiado de inserción de agujas en biopsia percutánea de mama</span></div> 

```{r child = 'resultados.Rmd'}
```

---
class: inverse, center, middle
#Conclusiones

---
<div class="my-footer"><span>&emsp;&emsp;&emsp;&emsp;&emsp;&emsp; Modelamiento y simulación de un robot clínico asistido por Ultrasonido 3D para mejorar el guiado de inserción de agujas en biopsia percutánea de mama</span></div>  

```{r child = 'conclusiones.Rmd'}
```

---
class: center, middle
# Muchas Gracias !!!

---
# Referencias
```{r refs1, echo=FALSE, results="asis"}
PrintBibliography(biblio, start = 1, end = 7)
```

---
# Referencias
```{r refs2, echo=FALSE, results="asis"}
PrintBibliography(biblio, start = 8, end = 14)
```

# Referencias
```{r refs3, echo=FALSE, results="asis"}
PrintBibliography(biblio, start = 15, end = 21)
```
---
class: title-slide-final, middle
# Gracias de nuevo !!!

Slides creados mediante el paquete de R [**xaringan**](https://github.com/yihui/xaringan).

Con ayuda de [remark.js](https://remarkjs.com), [**knitr**](https://yihui.org/knitr/), y [R Markdown](https://rmarkdown.rstudio.com).
